臺灣臺中地方法院民事裁定　　　　　100年度司家聲字第115號
聲　請　人　行政院國軍退除役官兵輔導委員會臺中市榮民服務
　　　　　　處（即被繼承人劉英石之遺產管理人）
法定代理人　鄭國靖
上列聲請人聲請處分被繼承人劉英石遺產事件，本院裁定如下：
    主      文
被繼承人劉英石所遺如附表所示之不動產，准予變賣。
聲請費用由被繼承人劉英石遺產負擔。
    理      由
一、按台灣地區與大陸地區人民關係條例第67條第1項、第3項規
    定，被繼承人在台灣地區之遺產，由大陸地區人民依法繼承
    者，其所得財產總額，每人不得逾新台幣2百萬元。超過部
    分，歸屬台灣地區同為繼承之人；台灣地區無同為繼承之人
    者，歸屬台灣地區後順序之繼承人；台灣地區無繼承人者，
    歸屬國庫。第1項遺產中，有以不動產為標的者，應將大陸
    地區繼承人之繼承權利折算為價額。同條例第68條第1項、
    第3項復規定，現役軍人或退除役官兵死亡而無繼承人，繼
    承人之有無不明或繼承人因故不能掌理遺產者，由主管機關
    管理其遺產。第1項遺產管理辦法，由國防部及行政院國軍
    退除役官兵輔導委員會分別擬訂，報請行政院核定後發布之
    。另按遺產管理人為清償債權、交付遺贈物或移交遺產給大
    陸地區繼承人，有變賣遺產之必要者，應聲請法院許可後辦
    理，退除役官兵死亡無人繼承遺產管理辦法第8條之1第1項
    亦有規定。
二、本件聲請意旨略以：已故退除役官兵劉英石（民國○○年○月
    ○○日生、身分證統一編號：Ｚ000000000號、生前最後住所：
    臺中市○○區○○路59巷40號、於94年3月31日死亡）在台
    灣其繼承人有無不明，依台灣地區與大陸地區人民關係條例
    第68條及退除役官兵死亡無人繼承遺產管理辦法第4條規定
    ，聲請人為其法定遺產管理人。聲請人依法管理被繼承人劉
    英石遺產，並經鈞院以94年度家催字第160號民事裁定准對
    被繼承人之繼承人、債權人及受遺贈人公示催告在案。嗣公
    示催告期滿，且被繼承人劉英石之妻陳惜娥、子劉坤泉於法
    定期間內聲明繼承，並經鈞院以95年度聲繼字第40號函准予
    備查，茲為移交遺產予大陸地區繼承人，爰依台灣地區與大
    陸地區人民關係條例第67條、退除役官兵死亡無人繼承遺產
    管理辦法第8條之1等規定，聲請准予變賣被繼承人劉英石之
    不動產等語。
三、經查：聲請人主張其為被繼承人劉英石之法定遺產管理人，
    其聲請本院公示催告被繼承人之繼承人、債權人及受遺贈人
    應於期限內為承認繼承、報明債權及為願受遺贈與否之聲明
    ，而公示催告期間已屆滿，業據聲請人提出臺中市榮服處榮
    民基本資料、除戶戶籍謄本影本及公示催告登載報紙影本附
    卷為憑，並經本院依職權調取94年度家催字第160號卷宗核
    閱無訛，是聲請人之主張，自堪信為真實；又聲請人主張被
    繼承人劉英石之大陸地區繼承人劉坤泉、陳惜娥已向本院聲
    明繼承，並經本院准予備查在案等情，亦有本院95年8月16
    日中院慶家戊95聲繼40字第80287號號家事法庭函文影本在
    卷可參，復據本院依職權調取95年度聲繼字第40號卷宗經核
    屬實。而被繼承人死亡後除遺有存款新台幣（下同）75,347
    元外，尚有土地2筆及房屋1棟，此有土地登記第二類謄本、
    臺中市政府地方稅務局房屋稅籍證明書及財政部臺灣中區國
    稅局遺產稅免稅證明書影本在卷可證，聲請人為移交遺產給
    前開大陸地區繼承人，確有變賣遺產之必要，依前開規定，
    其聲請准予拍賣遺產，核無不合，應予准許。
四、依非訟事件法第157條，裁定如主文。
中    華    民    國    100    年   12    月    12    日
                  家事法庭  司法事務官  蔡伊萍
以上正本係照原本作成。
如不服本件裁定，得於裁定書送達之翌日起10日內，以書狀敘述
理由，向本庭提起抗告。
中    華    民    國    100    年   12    月    12    日
                                書記官  江美琪
附表：被繼承人劉英石所有之不動產
┌──┬────────────────────┬───┐
│    │                                        │權利範│
│    │                                        │      │
│編號│ 土地或建物標示、坐落                   │圍    │
│    │                                        │      │
├──┼────────────────────┼───┤
│ 1  │臺中市○○區○○段101地號之土地         │ 1/3  │
│    │（面積：91.41平方公尺）                 │      │
├──┼────────────────────┼───┤
│ 2  │臺中市○○區○○段112地號之土地         │ 1/3  │
│    │（面積：32.68平方公尺）                 │      │
├──┼────────────────────┼───┤
│    │未辦保存登記建物（座落：臺中市沙鹿區中清│ 1/3  │
│ 3  │路仁愛巷3弄3號、稅籍編號：00000000000） │      │
└──┴────────────────────┴───┘